臺灣臺北地方法院交通事件裁定　　　　　　　　　　九十三年度交聲字第六七九號
　　異　議　人
　　即受處分人　甲○○
右列異議人即受處分人因違反道路交通管理處罰條例案件，對於交通部公路總局臺北
區監理所板橋監理站九十三年七月八日所為之處分（原處分案號：板監違字第裁四一
─ＡＢＹ四五五一七三號），聲明異議，本院裁定如左：
    主  文
異議駁回。
    理  由
一、按汽車駕駛人，爭道行駛，不按遵行方向行駛者，處新臺幣六百元以上一千八百
    元以下罰鍰，道路交通管理處罰條例第四十五條第一款定有明文；汽車駕駛人，
    違反道路交通管理處罰條例第四十五條之規定者，除依原條款處罰鍰外，並予記
    違規點數一點，同條例第六十三條第一項第一款亦有明定。再按駕駛人駕駛汽車
    ，應遵守道路交通標誌、標線、號誌之指示，並服從執行交通勤務之警察或依法
    令執行指揮交通及交通稽查任務人員之指揮；機器腳踏車行駛之車道及轉彎，應
    依標誌或標線之規定行駛，道路交通安全規則第九十條、第九十九條第一項前段
    揭諸甚明。
二、本件異議人即受處分人甲○○於民國九十一年八月十日下午六時三十五分許，騎
    乘車號ＭＦＰ─四九一號重型機車，在行經臺北市○○○路由北往南方向時，因
    逆向行駛單行道，嗣經在臺北市立美術館旁執行交通勤務之臺北市政府警察局交
    通警察大隊中山分隊員警，以異議人「闖單行道」之違規，依違反道路交通管理
    處罰條例第四十五條第一款之規定掣單舉發。異議人於舉發通知單上所載應到案
    日期前向交通部公路總局臺北區監理所板橋監理站（下稱板橋監理站）提出申訴
    ，經原舉發單位調查結果，仍認異議人有其上開違規之行為，原處分機關遂依違
    反道路交通管理處罰條例第四十五條第一款（裁決書贅列第一項）規定，裁處異
    議人罰鍰新臺幣一千八百元，並依同條例第六十三條第一項第一款（裁決書漏未
    援引第一款）規定，記違規點數一點。
三、聲明異議意旨略以：伊當時騎車前去美術館及兒童樂園，騎車由中山北路右轉至
    員警開單處停車，因中山北路至美術館為雙向通車，但並不知美術館之後變為單
    行道，且本人停車位置為剛變單行道處，在此往中山北路騎應不算逆向，且沿路
    並無標示回程為禁止進入路段，伊若知該路段從一半以後變為單行道，又怎會再
    騎回去，一定會用牽的等語。
四、本院經查：異議人於九十一年八月二十日向板橋監理站所提出之申訴書及於九十
    三年七月九日經由板橋監理站轉送本院提出之聲明異議狀中，固已自承臺北市○
    ○○路至臺北市立美術館後之路段為單行道，惟異議人辯稱其於違規當時並不知
    該系爭路段已變為單行道，且未加標示，故無主客觀認定違規之過失，不應被處
    罰云云。然查臺北市政府警察局中山分局於民國九十一年九月四日以北市警中分
    交字第０九一六四四九三六００號函業已敘明「新生北路（北往南）地面上劃設
    有指示箭頭」，可見該路段之單行道標線已有明確標示，異議人徒以其不知美術
    館之後道路變為單行道等語置辯，尚難信實，異議人上開違規之行為，堪予認定
    。
五、綜上所述，異議人確有於上揭時地駕車不按遵行方向行駛單行道之違規，從而原
    處分機關依違反道路交通管理處罰條例第四十五條第一款（原處分贅引第一項，
    併予更正）、第六十三條第一項第一款（原處分漏引第一款，亦予更正）之規定
    ，裁處異議人罰鍰新臺幣一千八百元，並記違規點數一點，於法並無違誤，且裁
    罰金額亦無不當之處，故本件異議為無理由，自應將其異議駁回。
據上論斷，應依道路交通案件處理辦法第十九條，裁定如主文。
中　　　華　　　民　　　國　　　九十三　　　年　　　八　　月　二十三　　日
                                        臺灣臺北地方法院交通法庭
                                                    法　官　劉煌基
右正本與原本無異。
如不服本裁定，應於送達後五日內，向本院提出抗告狀。
                                                    書記官  林妙穗
中　　　華　　　民　　　國　　　九十三　　　年　　　八　　月　二十三　　日
